臺灣臺南地方法院民事裁定　　　　　 99年度司財管字第142號
聲　請　人　王文連
上列聲請人聲請選任被繼承人王龍雄之遺產管理人事件，本院裁
定如下：
    主      文
選任財政部國有財產局臺灣南區辦事處臺南分處為被繼承人王龍
雄之遺產管理人。
程序費用新臺幣壹仟元由被繼承人王龍雄之遺產負擔。
    理      由
一、按繼承開始時，繼承人之有無不明者，由親屬會議於一個月
    內選定遺產管理人，並將繼承開始及選定遺產管理人之事由
    ，向法院報明；無親屬會議或親屬會議未於前條所定期限內
    選定遺產管理人者，利害關係人或檢察官，得聲請法院選任
    遺產管理人，並由法院依前項規定為公示催告；公示催告期
    限屆滿，無繼承人承認繼承時，其遺產於清償債權，並交付
    遺贈物後，如有剩餘，歸屬國庫；非公用國有財產以財政部
    國有財產局為管理機關，民法第1177條、第1178條第2項、
    第1185條、國有財產法第12條分別定有明文。
二、聲請意旨略以：被繼承人王龍雄（民國○○年○月○○日生，身
    分證統一編號：Ｚ000000000號，92年8月5日死亡，生前最後
    住所：臺南市七股區永吉里3鄰永吉33號）為聲請人之債權
    人，茲因被繼承人王龍雄對聲請人之財產實施查封後，迄今
    未對聲請人起訴，聲請人擬依民事訴訟法規定請求鈞院命債
    權人於一定期間內起訴，惟被繼承人王龍雄已於92年8月5日
    死亡，繼承人均已向鈞院辦理拋棄繼承，且其親屬會議未於
    一個月內選任遺產管理人，自有聲請鈞院選任被繼承人王龍
    雄之遺產管理人之必要，爰依法聲請選任被繼承人王龍雄之
    遺產管理人等語。
三、聲請人主張之上開事實，業據提出本院72年度全字第625號
    民事假扣押裁定影本、土地（台南市○○區○○段21地號）
    謄本、本院99年8月30日南院龍家巳92年度繼字第936號函、
    99年9月22日南院龍家儒92年度繼字第1256號函、戶籍謄本
    影本各1份為證，聲請人主張堪信為真實；復查被繼承人王
    龍雄之繼承人均已拋棄繼承權，業據本院調閱92年度繼字第
    936、1256號拋棄繼承卷宗核閱無誤，又未準用民法第1177
    條規定選定遺產管理人，而聲請人為被繼承人之債務人，故
    聲請人以利害關係人聲請選任被繼承人之遺產管理人，核與
    上開規定並無不合，應予准許。
四、查本件被繼承人王龍雄之繼承人均已拋棄繼承權，足見渠等
    對被繼承人遺產之處置已漠不關心，經本院函詢其繼承人王
    黃阿梅、王小凌、王則元（原名王品壹）、王璽維（原名王
    育群）、李韋瑩、王惟平、王柔云（原名王阡汶）、王周玉
    蘭、王銀盤、王崇岐、王崇相、陳王金鑾、王彩鳳，請其等
    於文到五日內以書面陳明是否願意擔任被繼承人王龍雄之遺
    產管理人，逾期視為無願意，上開繼承人均逾期未陳明其意
    願，視為無願意擔任，有送達證書附卷可憑。查被繼承人王
    龍雄之遺產，倘無人承認繼承時，將於清償債權，交付遺贈
    物後，歸屬國庫，即無人繼承之遺產若有賸餘，終歸國家所
    取得，則職司國有財產管理之有關機關自係最為適合擔任遺
    產管理之人，況上開機關就遺產管理之有關法律程序亦相當
    熟悉；故為使遺產之處置順利進行，並考量遺產管理之專業
    性與公平性，認選任財政部國有財產局臺灣南區辦事處臺南
    分處為被繼承人王龍雄之遺產管理人為適當。
五、依非訟事件法第157條、第24條第1項，裁定如主文。
中    華    民    國   100    年    3     月    4     日
                  家事法庭    司法事務官  蔡明賢
以上正本係照原本作成。
如對本裁定抗告，須於裁定送達後10日內向本院提出抗告狀，並
繳納抗告費新台幣1,000元。
中    華    民    國   100    年    3     月    7     日
                                  書記官  葉芳如